ACORDAO-COMPLETO-2370266

ACÓRDÃO DE RELAÇÃO

ACÓRDÃO DE RELAÇÃO 2212/2019 ATA 36/2019 - PLENÁRIO

Acórdão 2212/2019-TCU-Plenário
	VISTOS e relacionados estes autos originariamente, de auditoria realizada na obra do terminal fluvial de Eirunepé/AM, prevista no Convênio 202/2008, celebrado entre o Departamento Nacional de Infraestrutura de Transportes (Dnit) e o Estado do Amazonas, por meio da Secretaria de Estado de Infraestrutura (Seinfra/AM) , no valor total de R$ 27.092.322,38.
	Considerando que, quando da apreciação do mérito do processo (Acórdão 1187/2017-TCU-Plenário) , este Tribunal rejeitou parcialmente as razões de justificativa de diversos responsáveis, aplicando-lhes multa com fundamento no art. 58, inciso II, da Lei 8.443/1992;
	Considerando o resultado das apreciações recursais constantes dos Acórdãos 2.333/2017, 2.605/2017 e 681/2019, todos do Plenário;
	Considerando os recolhimentos realizados pelo Sr. Adriano Inácio de Souza (multado no valor de R$ 4.000,00) , consoante documentos incluídos nas peças 445, 456, 449, 450 e 528;
	Considerando o recolhimento realizado pelo Sr. Gileno José Dias da Silva (multado no valor de R$ 3.000,00) , consoante peças 457 e 520;
	Considerando o recolhimento realizado pelo Sr. Herbert Drummond (multado no valor de R$ 5.000,00) , consoante peças 504 e 518;
	Considerando o Parecer favorável do MP/TCU (peça 533) , 
	Os Ministros do Tribunal de Contas da União, reunidos em Sessão Plenária, ACORDAM, por unanimidade, com fundamento no art. 27 da Lei 8.443, de 16 de julho de 1992, c/c art. 143, inciso V, e art. 218, todos do Regimento Interno, em expedir quitação aos responsáveis Sr. Adriano Inácio de Souza (CPF XXX.464.327-XX) , Sr. Gileno José Dias da Silva (CPF XXX.311.858-XX) e Sr. Herbert Drummond (CPF XXX.346.966-XX) , ante o recolhimento integral das multas individuais que lhes foram aplicadas/retificadas pelos Acórdãos 1.187/2017 e 681/2019, ambos do Plenário; restituir os autos à Secretaria de Gestão de Processos, com vistas à continuidade das medidas mencionadas nos itens 6.2 a 6.4 da instrução de peça 531.
1. Processo TC-Processo 029.512/2011-5 (RELATÓRIO DE AUDITORIA) 
	1.1. Apensos: Processo 027.846/2015-6 (SOLICITAÇÃO) ; Processo 032.673/2015-9 (SOLICITAÇÃO) 
	1.2. Responsáveis: Adriano Inacio de Souza (XXX.464.327-XX) ; Andrea Soares Barnez (XXX.910.465-XX) ; Consórcio Calha do Jurua (11.921.088/0001-09) ; Eduardo Tuyoshi Chiba (XXX.780.932-XX) ; Francisco de Assis Barbosa de Sousa (XXX.709.882-XX) ; Gileno Jose Dias da Silva (XXX.311.858-XX) ; Heitor Ribeiro da Câmara (XXX.384.982-XX) ; Herbert Drummond (XXX.346.966-XX) ; Ivete Coêlho Dibo (XXX.511.492-XX) ; Michel Dib Tachy (XXX.376.135-XX) ; Orlando Augusto Vieira de Mattos Júnior (XXX.393.872-XX) ; Raif Arruda Sabbag Law (XXX.679.898-XX) ; Sandra Sueli Fontes Rodrigues (XXX.204.192-XX) ; Silvio Figueiredo Mourão (XXX.316.637-XX) ; Waldívia Ferreira Alencar (XXX.023.772-XX) 
	1.3. Órgão/Entidade: Departamento Nacional de Infraestrutura de Transportes; Entidades/órgãos do Governo do Estado do Amazonas; Secretaria de Estado de Infraestrutura do Estado do Amazonas
	1.4. Relator: Ministro-Substituto Augusto Sherman Cavalcanti
	1.4.1. Ministro que alegou impedimento na sessão: Aroldo Cedraz
	1.5. Representante do Ministério Público: Procurador Sergio Ricardo Costa Caribé
	1.6. Unidade Técnica: Secretaria de Fiscalização de Infraestrutura Portuária e Ferroviária (SeinfraPor) .
	1.7. Representação legal: Paulo Aristóteles Amador de Sousa, representando Departamento Nacional de Infraestrutura de Transportes; Jose das Gracas Barros de Carvalho (561/OAB-AM) , representando Orlando Augusto Vieira de Mattos Júnior; Ingrid Godinho Dodô (9425/OAB-AM) , representando Waldívia Ferreira Alencar; Leticia de Almeida Rodrigues (36.029/OAB-DF) e outros, representando Adriano Inacio de Souza; Alexandre Aroeira Salles (28.108/OAB-DF) e outros, representando Consórcio Calha do Jurua.

Adriano Inacio de Souza (XXX.464.327-XX); Andrea Soares Barnez (XXX.910.465-XX); Consórcio Calha do Jurua (11.921.088/0001-09); Eduardo Tuyoshi Chiba (XXX.780.932-XX); Francisco de Assis Barbosa de Sousa (XXX.709.882-XX); Gileno Jose Dias da Silva (XXX.311.858-XX); Heitor Ribeiro da Câmara (XXX.384.982-XX); Herbert Drummond (XXX.346.966-XX); Ivete Coêlho Dibo (XXX.511.492-XX); Michel Dib Tachy (XXX.376.135-XX); Orlando Augusto Vieira de Mattos Júnior (XXX.393.872-XX); Raif Arruda Sabbag Law (XXX.679.898-XX); Sandra Sueli Fontes Rodrigues (XXX.204.192-XX); Silvio Figueiredo Mourão (XXX.316.637-XX); Waldívia Ferreira Alencar (XXX.023.772-XX)

Aroldo Cedraz

AUGUSTO SHERMAN

Paulo Aristóteles Amador de Sousa, representando Departamento Nacional de Infraestrutura de Transportes; Jose das Gracas Barros de Carvalho (561/OAB-AM), representando Orlando Augusto Vieira de Mattos Júnior; Ingrid Godinho Dodô (9425/OAB-AM), representando Waldívia Ferreira Alencar; Leticia de Almeida Rodrigues (36.029/OAB-DF) e outros, representando Adriano Inacio de Souza; Alexandre Aroeira Salles (28.108/OAB-DF) e outros, representando Consórcio Calha do Jurua.

Procurador Sergio Ricardo Costa Caribé

RELATÓRIO DE AUDITORIA (RA)

Secretaria de Fiscalização de Infraestrutura Portuária e Ferroviária (SeinfraPor).